【裁判字號】    92,交聲,942
【裁判日期】    921114
【裁判案由】    聲明異議
【裁判全文】
臺灣臺中地方法院交通事件事裁定                  九十二年度交聲字第九四二號
    原處分機關  交通部公路局台中區監理所豐原監理站
    異議人即
    受處分人    甲○○  男  四.
右列受處分人因違反道路交通管理處罰條例案件，對於交通部公路局台中區監理所豐
原監理站九十二年八月十八日所為之裁決（豐監稽違六三字第ＨＢ0000000號
裁決書），聲明異議，本院裁定如左：
    主  文
異議駁回。
    理  由
一、原處分機關略以：本案係台中縣警察局清水分局舉發受處分人甲○○駕駛車號Ｏ
    Ｑ─２３１號車，於九十二年七月十二日二十一時十五分許，在清水鎮○○路、
    臨海路口處，因「闖紅燈」違規，受處分人於應到案日期前提出申訴，經原舉發
    機關函覆違規屬實，該站遂於九十二年八月十八日以豐監稽違六三字第ＨＢ00
    00000號裁決書，裁處罰鍰新台幣三千六百元，並記違規點數三點，逾期則
    依裁決書處罰主文規定裁處，於法並無不合等語。
二、本件異議人即受處分人甲○○則以：異議人於九十二年七月十二日二十一時十五
    分許，駕駛車號ＯＱ─２３１號電引車行駛清水鎮○○路、港埠路交叉口時，當
    時道路號誌燈顯示為黃燈，異議人等候二分鐘號誌指示為綠燈且對向汽車已啟動
    往前行駛，異議人依規定啟動汽車通過十字路口即遭警員攔車，硬說異議人闖紅
    燈，異議人即提出說明並請執勤警員觀察號誌顯示係綠燈，執勤警員不予理會，
    強迫異議人拿出證件，如不順從即多開幾件為威脅，異議人於系爭地點十字路口
    道路號誌指示黃燈時即停車等候綠燈再起步通過十字路口，且對向汽車均已啟動
    往前行駛，異議人未闖紅燈為事實，異議人駕駛汽車均遵守交通安全規則，從未
    違規，且前經台中縣長表揚，本件違規告發與事實不符，異議人蒙受不白之冤為
    此爰聲明異議。
三、按汽車駕駛人行經有燈光號誌管制之交岔路口闖紅燈者，處新台幣一千八百元以
    上五千四百元以下罰鍰，並記違規點數三點，道路交通管理處罰條例第五十三條
    、第六十三條第一項第三款定有明文。經查：本件受處分人甲○○駕駛車號ＯＱ
    ─２３１號車，於九十二年七月十二日二十一時十五分許，在清水鎮○○路、臨
    海路口處，為台中縣警察局清水分局舉發闖紅燈違規並掣開中縣警交字第ＨＢ0
    000000號舉發通知單等情，有該舉發通知單一紙在卷可稽，並據舉發員警
    於台中縣警察局清水分局九十二年八月一日清警交字第０９２００１１２９４號
    函中說明：當時警車於臨海路（西向東）、港埠路口，慢車道上遇紅燈停車等待
    燈號變換，而該車於快車道遇紅燈直行未停，遂驅車攔停依法舉發等語明確。雖
    異議人辯稱：伊行駛清水鎮○○路、港埠路交叉口時，當時道路號誌燈顯示為黃
    燈，伊等候二分鐘號誌指示為綠燈且對向汽車已啟動往前行駛才行駛，警員開巡
    邏車停在我後面，我是緊急煞車，當時已是黃燈了，可能我是緊急煞車，影響到
    警車，才被取締云云，惟經本院傳喚證人即本件舉發員警陳祉男到庭證稱：「當
    時在巡邏，地點是港埠路與臨海路口，我執勤完駕警車行駛慢車道，後我停在紅
    綠燈等紅燈，違規人在快車道見紅燈不停就闖過去，我們就鳴笛取締。我們是停
    在慢車道，並非緊跟在違規車子之後，在加油站有一簽到箱，我們要去簽名，所
    以不會走快車道」等語（見本院九十二年十月一日庭訊筆錄）。是依證人證述，
    渠乃親眼看見異議人確有於舉發時、地違反號誌管制闖越紅燈之事實。又訊據受
    處分人並無法提出任何可供調查之證據以實其說，本院經查亦無何證據足資證明
    值勤警員有捏造事實違法取締之情事，則執勤警員本其維護交通秩序、安全職責
    所為之舉發，自應受到合法、正確之推定，異議人空言指摘原處分不當尚屬無據
    。從而，原處分機關據以援引上開規定，裁處罰鍰新台幣三千六百元整，並記違
    規點數三點；逾期則依裁決書處罰主文規定裁處，並無不當。本件異議為無理由
    ，應予駁回。
四、據上論斷，應依道路交通管理處罰條例第八十七條第二項、道路交通案件處理辦
    法第十九條，裁定如主文。
中      華      民      國    九十二    年     十一     月     十四     日
                                        臺灣臺中地方法院交通法庭
                                            法  官  王  靜  秋
右正本證明與原本無異。
如不服本裁定應於送達後五日內向本院提出抗告狀。
                                            書記官
中      華      民      國    九十二    年     十一    月     十四        


司法院資訊處製作；財團法人民間司法改革基金會備份。
